【裁判字號】    94,交易緝,6
【裁判日期】    950106
【裁判案由】    公共危險等
【裁判全文】
臺灣板橋地方法院刑事判決
公  訴  人  臺灣板橋地方法院檢察署檢察官
被      告  甲○○
上列被告因公共危險等案件，經檢察官提起公訴（九十三年度偵
字第二四九二號），因被告於本院準備程序中為有罪之陳述，嗣
經本院合議庭裁定以簡式審判程序審理，判決如下：
    主  文
甲○○服用酒類，不能安全駕駛動力交通工具而駕駛，處有期徒
刑月，如易科罰金，以佰元折算壹日；又從事業務之人，因
業務上之過失傷害人，處有期徒刑肆月，如易科罰金，以佰元
折算壹日；應執行有期徒刑陸月，如易科罰金，以佰元折算壹
日。
    事  實
一、甲○○為土木工人，以駕駛貨車為其附隨業務行為，為從事
    業務之人，於民國九十二年十二月十五日十五時至十六時許
    ，在桃園縣大溪鎮振華興有限公司與友人飲用酒類已至不能
    安全駕駛程度，竟仍執意駕駛車牌號碼ＣＢ─二三○五號箱
    型車返家。於同日十七時十五分許，甲○○駕駛上開車輛，
    沿鶯歌鎮○○路由大溪鎮往臺北縣鶯歌鎮方向行駛，行駛至
    尖山路與文化路一三六巷交岔路口，本應注意車前狀況並隨
    時採取必要安全措施，而依當時情形，又無不能注意之情事
    ，竟疏於注意同向前方一名小學生乙○○沿路邊行走而撞及
    乙○○，致乙○○受有頭部外傷併頭皮血腫、背部挫傷之傷
    害。甲○○肇事後，留在現場等候前來處理之警員，而於犯
    罪未發覺之前即向前來處理之警員自首上情，並接受裁判。
    經警處理現場時，測得甲○○飲酒後呼氣所含酒精濃度每公
    達一‧五三毫克。
二、案經被害人乙○○之父丙○○訴由臺北縣政府警察局三峽分
    局報請臺灣板橋地方法院檢察署檢察官偵查後提起公訴，本
    院於準備程序進行中，被告就被訴事實為有罪之陳述，經告
    知被告簡式審判程序之旨，並聽取當事人之意見後，裁定進
    行簡式審判程序。
    理  由
壹、關於程序：
    按「除被告所犯為死刑、無期徒刑、最輕本刑為三年以上有
    期徒刑之罪或高等法院管轄第一審案件者外，於前條第一項
    程序進行中，被告先就被訴事實為有罪之陳述時，審判長得
    告知被告簡式審判程序之旨，並聽取當事人、代理人、辯護
    人及輔佐人之意見後，裁定進行簡式審判程序。」刑事訴訟
    法第二百七十三條之一第一項定有明文。查被告甲○○分別
    涉犯之刑法第一百八十五條之三飲用酒類至不能安全駕駛罪
    、第二百八十四條第二項前項業務過失傷害罪，法定本刑均
    非最輕本刑為三年以上有期徒刑之罪，且被告於本院九十四
    年十二月二十三日準備程序進行中，復就被訴之事實為有罪
    之陳述，經告知被告簡式審判程序之旨，被告及公訴人對於
    本件改依簡式審判程序審理亦均表示無意見，是本院即依前
    揭規定，裁定進行簡式審判程序，合先敘明。
貳、關於實體：
一、上揭犯罪事實，業據被告甲○○於警詢、偵訊、本院準備程
    序中及審理時均坦承不諱，核與證人乙○○於警詢及偵訊中
    及本院準備程序中指訴情節相符，且有道路交通事故現場圖
    、道路交通事故調查報告表(一)(二)、臺北縣政府警察局三峽分
    局道路交通事故補充資料表、酒精測試紙、刑法第一百八十
    五條之三測試觀察紀錄表、財團法人恩主公醫院診斷證明書
    、法務部車籍資料查詢各一紙及現場照片八幀在卷可稽，事
    證明確，被告犯行堪以認定，應依法論科。
二、核被告甲○○所為，係犯刑法第一百八十五條之三飲用酒類
    至不能安全駕駛罪、第二百八十四條第二項前項業務過失傷
    害罪。被告所犯上揭二罪間，犯意各別，行為互殊，應分論
    併罰。被告於酒醉後駕駛汽車肇事致人受傷，應依道路交通
    管理處罰條例第八十六條第一項規定加重其刑。被告於肇事
    後，停留於現場向前來處理尚不知何人犯罪之警員自承為肇
    事人並願接受裁判乙節，有台北縣政府警察局三峽分局偵辦
    交通事故案件涉嫌人是否自首調查表一份在卷可按，被告就
    過失傷害犯行部分，符合自首之要件，應依刑法第六十二條
    前段之規定減輕其刑，爰依法先加後減之。本院審酌被告並
    無前科，有臺灣高等法院被告全國前案紀錄表在卷可稽，但
    其竟於酒後駕駛自用小客貨車而撞傷行人，且迄未與告訴人
    等和解，並酌以被告犯後坦承犯行不諱，及其犯罪手段、所
    生危害等一切情狀，量處如主文所示之刑及定其應執行刑，
    並酌定如易科罰金之執行標準，以茲懲儆。
據上論斷，應依刑事訴訟法第二百七十三條之一第一項、第二百
九十九條第一項前段，道路交通管理處罰條例第八十六條第一項
，刑法第十一條前段、第一百八十五條之三、第二百八十四條第
二項前段、第六十二條前段、第四十一條第一項前段、第五十一
條第五款，罰金罰鍰提高標準條例第一條前段、第二條，判決如
主文。
本案經檢察官陳銘祥到庭執行職務。
中    華    民    國    九十五   年    一   月    六  日
                  刑事第八庭  法  官  潘翠雪
上列正本證明與原本無異。
如不服本判決，應於送達後十日內向本院提出上訴狀
                              書記官  江文彬
中    華    民    國    九十五   年    一   月    六  日
附錄本案論罪科刑法條全文：
中華民國刑法第185條之3
服用毒品、麻醉藥品、酒類或其他相類之物，不能安全駕駛動力
交通工具而駕駛者，處一年以下有期徒刑、拘役或三萬元以下罰
金。
中華民國刑法第284條
(過失傷害罪)
因過失傷害人者，處六月以下有期徒刑、拘役或五百元以下罰金
，致重傷者，處一年以下有期徒刑、拘役或五百元以下罰金。
從事業務之人，因業務上之過失傷害人者，處一年以下有期徒刑
、拘役或一千元以下罰金，致重傷者，處三年以下有期徒刑、拘
役或二千元以下罰金。


司法院資訊處製作；財團法人民間司法改革基金會備份。
